【裁判字號】    96,聲更,9
【裁判日期】    970212
【裁判案由】    停止執行
【裁判全文】
臺灣臺中地方法院民事裁定               96年度聲更字第9號
聲  請  人  乙○○
代  理  人  林春榮律師
相  對  人  臺灣人壽保險股份有限公司
法定代理人  甲○○
上當事人間聲請停止執行事件，聲請人對於民國九十六年十一月
十四日本院所為裁定（案號：九十六年聲字第一七三七號）不服
，提起抗告，經臺灣高等法院臺中分院於民國九十六年十一月十
四日裁定廢棄發回（案號：九十六年抗字第四五０號），本院裁
定如下：
    主    文
聲請人供擔保新臺幣參拾玖萬壹仟玖佰元後，本院96年民執字第
29193號執行事件之強制執行程序，於本院95年度重訴字第535號
確認優先購買權事件判決確定前應暫予停止。
    理      由
一、按「當事人請求公證人就下列各款法律行為作成之公證書，
    載明應逕受強制執行者，得依該證書執行之：三、租用或借
    用建築物或其他工作物，定有期限並應於期限屆滿時交還者
    。」、「債務人、繼受人或占有人，主張第一項之公證書有
    不得強制執行之事由提起訴訟時，受訴法院得因必要情形，
    命停止執行，但聲請人陳明願供擔保者，法院應定相當擔保
    額，命停止執行，公證法第13條第1項第3款、第3項定有明
    文。是債務人、繼受人或占有人，主張上開公證書有不得強
    制執行之事由提起訴訟，並陳明願供擔保而聲請停止執行者
    ，法院即「應」定相當之擔保額，命停止執行。至於該訴訟
    之實體有無理由，或債務人主張之事由是否足認使公證書不
    得強制執行之情形，則非法院於裁定停止執行時應予審酌之
    事項。又依上開公證法規定內容，亦可知債務人主張有不得
    強制執行之事由所提起之訴訟，並未限制其態樣，先此敘明
    。
二、本件聲請意旨略以：相對人前向訴外人台灣銀行股份有限公
    司（下稱台灣銀行）標購坐落台中市○區○○段55-5、55-2
    7地號土地暨其土地上建物即門牌號碼台中市○區○○○路1
    段143號房屋，而台灣銀行前於95年5月12日與聲請人簽有房
    地租賃契約書（下稱系爭房地租約），並經鈞院以95年公字
    第0548號公証（下稱系爭公証書）在案，相對人以繼受原出
    租人台灣銀行之權義，持系爭公証書主張租約於95年12月31
    日屆滿，向鈞院聲請強制執行請求聲請人自系爭房地遷出。
    惟系爭執行標的所在之土地其中有部分聲請人得以土地法第
    104條規定主張優先購買，而成為該土地之所有權人，相對
    人自不得以其已取得所有權，而對聲請人主張權利，且聲請
    人就上述主張之優先購買權，已提起確認優先購買權存在之
    訴訟，業經鈞院95年重訴字第555號審理中，爰依公証法第
    13條第3項規定，陳明願供擔保，請求准予停止執行。
三、經查本件聲請人經相對人以本院95年公字第0548號公證書聲
    請強制執行，而聲請人則以其對執行標的所在之土地有優先
    購買權，並已向本院提起確認優先購買權存在之訴，此均經
    本院調閱本院96年執字第29193號執行卷、95年重訴字第535
    號卷核閱無誤。又查相對人於本院96年執字第29193號執行
    事件於96年6月27日調查時，相對人之代理人當場陳述「本
    件請求執行之標的範圍為五權西路1段143號房屋及增建物，
    包含圖（本院95年重訴字第535號原告起訴狀所提之附圖即
    附表一143號部分）上BCDE部分及坐落之基地」，再參以聲
    請人於本院所提起之95年重訴字第535號確認優先購買權存
    在事件之訴之聲明為：「確認原告（即聲請人）乙○○就台
    中市○區○○段第55之27、55之5地號如複丈成果圖（即附
    表二）所示編號D、E、F、G、T、H、I’、X、N、O（GHFEDN
    即附表一143號之BCDE部分），面積465平方公尺土地之優先
    購買權存在」；則聲請人主張其對相對人以公證書聲請執行
    標的所在之土地有優先購買權，已向本院提起確認優先購買
    權存在之訴（95 年度重訴字第535號）相對人不應持系爭公
    證書聲請強制執行，並聲請供擔保後停止上開強制執行，於
    法並無不合，應予准許。
四、強制執行目的在實現收回建物，以資利甪。倘停止強制執行
    ，其可能受損害應係未能即時利用系爭建物所受之損害。茲
    相對人聲請強制執行時陳報執行標的之價額為391900元，並
    據以繳交執行費3135元，此有本院調閱96執字第29139執行
    卷可證，則相對人因停止強制執行時因未能及時利用系爭建
    物可能受之損害額為391900元，爰依公証法第13條第3項，
    裁定如主文。
中    華    民    國    97    年    2    月    12   日
                  民事第二庭    法  官  涂秀玲
正本係照原本作成如不服本裁定應於送達後10日內向本院提出抗
告狀，並繳納抗告費新臺幣1,000元。
中    華    民    國    97    年    2    月    12   日
                                書記官


司法院資訊處製作；財團法人民間司法改革基金會備份。
